pt-PT: Tipo de personalização: Em branco; Nome e número personalizados; Nome e número do jogador; Apenas equipa; Outro
hr-HR: Vrsta prilagodbe: Prazno; Prilagođeno ime i broj; Ime i broj igrača; Samo za tim; Ostalo
fi: Mukauttamisen tyyppi: Tyhjä; Mukautettu nimi ja numero; Pelaajan nimi ja numero; Vain tiimille; Muu
it: Tipo di personalizzazione: Vuoto; Nome e numero personalizzati; Nome e numero del giocatore; Solo team; Altro
cs: Typ přizpůsobení: Prázdné; Vlastní jméno a číslo; Jméno a číslo hráče; Pouze pro tým; Ostatní
vi: Loại tùy chỉnh: Trống; Tên & số tùy chỉnh; Tên & số người chơi; Chỉ dành cho đội; Khác
da: Tilpasningstype: Blank; Tilpasset navn og nummer; Spillernavn og -nummer; Kun for team; Andet
zh-CN: 自定义类型: 空白; 自定义姓名和号码; 球员姓名和号码; 仅限团队; 其他
sv: anpassningstyp: Tom; Anpassat namn och nummer; Spelarnamn och nummer; Endast för team; Övrigt
es: Tipo de personalización: En blanco; Nombre y número personalizados; Nombre y número de jugador; Solo para el equipo; Otro
ru: Тип персонализации: Пустой; Пользовательские имя и номер; Имя и номер игрока; Только для команды; Другое
ja: カスタマイズタイプ: 無地; カスタムのネーム＆ナンバー; 選手名＆ナンバー; チームのみ; その他
nl: Personalisatietype: Blanco; Aangepaste naam en nummer; Spelersnaam en nummer; Alleen voor teams; Overig
tr: Kişiselleştirme türü: Boş; Özel ad ve numara; Oyuncu adı ve numarası; Yalnızca ekip; Diğer
en: Customization type: Blank; Custom name & number; Player name & number; Team-only; Other
bg-BG: Тип персонализиране: Празно; Персонализирано име и номер; Име и номер на играч; Само за екипа; Други
lt-LT: Individualizavimo tipas: Tuščia; Pasirinktinis vardas ir numeris; Žaidėjo vardas ir numeris; Tik komandai; Kita
nb: Tilpasningstype: Tom; Egendefinert navn og nummer; Spillernavn og -nummer; Kun for team; Annet
pl: Typ personalizacji: Puste; Niestandardowe imię i numer; Imię i numer zawodnika; Tylko dla zespołu; Inne
sk-SK: Typ prispôsobenia: Prázdne; Vlastné meno a číslo; Meno a číslo hráča; Iba pre tím; Iné
zh-TW: 客製化類型: 空白; 自訂姓名與號碼; 球員姓名與號碼; 僅限團隊; 其他
pt-BR: Tipo de personalização: Em branco; Nome e número personalizados; Nome e número de jogador; Apenas equipe; Outro
ko: 맞춤 설정 유형: 공백; 사용자 지정 이름 및 번호; 선수 이름 및 번호; 팀 전용; 기타
hu: Testreszabás típusa: Üres; Egyéni név és szám; Játékosnév és -szám; Csak csapatnak; Egyéb
fr: Type de personnalisation: Vierge; Nom et numéro personnalisés; Nom et numéro du joueur; Équipe uniquement; Autre
ro-RO: Tip de personalizare: Gol; Nume și număr personalizate; Nume și număr jucător; Doar pentru echipă; Altele
de: Anpassungstyp: Leer; Benutzerdefinierter Name und Nummer; Spielername und -nummer; Nur Team; Sonstige
th: ประเภทการปรับแต่ง: ว่างเปล่า; ชื่อและหมายเลขที่กำหนดเอง; ชื่อและหมายเลขผู้เล่น; เฉพาะทีม; อื่นๆ
el: Τύπος προσαρμογής: Κενό; Προσαρμοσμένο όνομα και αριθμός; Όνομα και αριθμός παίκτη; Μόνο για ομάδα; Άλλο
sl-SI: Vrsta prilagajanja: Prazno; Ime in številka po meri; Ime in številka igralca; Samo za ekipo; Drugo